【裁判字號】    98,交抗,583
【裁判日期】    980701
【裁判案由】    聲明異議
【裁判全文】
臺灣高等法院臺中分院刑事裁定         98年度交抗字第583號
抗  告  人
即受處分人  甲○○
上列抗告人因聲明異議案件，不服臺灣臺中地方法院中華民國98
年 4月30日所為裁定（98年度交聲字第1516號）提起抗告，本院
裁定如下：
    主    文
抗告駁回。
    理    由
一、本件經本院審酌結果，認為原審法院所為異議駁回之裁定，
    並無不合，應予維持，並引用原審法院之證據及理由（如附
    件）。
二、抗告意旨略以：(一)不服闖紅燈違規部分：抗告人甲○○車行
    至中山路前10公尺處即採煞車看燈號轉換，由紅燈轉換為綠
    燈時，時間差僅兩秒，以市○道路狀況，兩秒行駛10公尺以
    上，根本不可能辦到，足以證明通過中山路時燈號已呈綠燈
    狀態。又員警值勤當日所站之位置在道路弧狀之內彎處B端(
    參物證照片編號6)，與抗告人車輛之位置係在道路弧狀之內
    彎處A端（參物證照片編號7），相距80公尺，且因道路呈現
    弧狀彎度，根本無法看到對方，則抗告人所稱當時車行至柳
    川西路三段16號前始看見兩位值勤員警，且員警亦未有何示
    意停車之動作，較為真實。(二)不服舉發不服稽查，加速逃逸
    部分：按舉發員警在原審證述：我站立之位置就是柳川西路
    16號前‧‧‧他本來有一點煞車的動作，可是後來沒有停下
    ，反而沿著機車專用道往民權路方向直行云云，惟依抗告人
    所提證據照片（參物證照片編號9至12)，若抗告人當時在16
    號門前經警示意拒檢，自然閃避應是沿等紅燈車左側方合邏
    輯。然抗告人當時車行至16號門前，見兩位值勤員警仍面朝
    南方，未有任何異動，否則以機車道之寬度行駛，豈有閃避
    空間，可知抗告人所言始為真實，爰提起抗告，請求撤銷原
    裁定云云。
三、經查：抗告人即受處分人甲○○於民國98年 1月22日22時45
    分許駕駛車牌228-YR號計程車，行經台中市○○○路及中山
    路口處，有「闖紅燈（直行）往西方向、違規經警鳴笛示意
    停車，不服稽查加速逃逸」之事實，業經證人即舉發員警乙
    ○○於原審證述明確，並有臺中市警察局中市警交字第GE00
    00000 號舉發違反道路交通管理事件通知單影本、上開違反
    道路交通管理事件裁決書、臺中市警察局第一分局98年3月2
    5日中分一交字第0980007275號函、違規逃逸路線圖2紙附卷
    可稽，其違規行為堪洵認定。又按道路交通管理處罰條例第
    7條第1項規定：「道路交通管理之稽查、違規之紀錄，由交
    通勤務警察，或依法令執行交通稽查任務之人員執行之」，
    而警察為維持交通秩序，依法執行職務，立場應是客觀公正
    ，且警員係屬司法警察人員之一份子，應深切明白出庭作證
    具結後，應據實陳述之義務及如有偽證應受處罰之嚴重後果
    。本件證人乙○○乃依法執行交通勤務之員警，與抗告人即
    受處分人甲○○素不相識，亦無怨隙，應無甘冒自身觸犯偽
    證罪之風險而設詞誣攀受處分人之理。又交通員警對親睹之
    違規事實掣單舉發，就其事實之證明，本為證人，如無具體
    事證足證其有偏頗或失實之虞，已難恣意否定其指證即舉發
    之真正；況其舉發行為兼有公務員基於職務上權力，依法就
    特定之具體事件所為具公法上效果之單方行政行為之性質，
    基於公務員為公法上行為具有公信力之原則，該行政處分當
    可被推定為真正，其據以依法處分之事實認定亦為真正無誤
    。從而，受處分人本件違規事實，既據執勤員警以親睹無誤
    後始予舉發在案，又無任何證據足資證明員警有捏造或誤認
    事實而違法取締之情事，則員警本其維護交通秩序、安全職
    責所為之舉發，自應受到合法、正確之推定。本件原審已詳
    述認定抗告人違規事實之理由與證據，並說明原處分於法有
    據，而駁回抗告人之異議，核其認事用法，均無違誤。抗告
    意旨仍執陳詞，指摘原裁定不當，為無理由，應予駁回。
四、據上論斷，應依道路交通案件處理辦法第26條，刑事訴訟法
    第412條，裁定如主文。
中    華    民    國    98    年    7     月    1     日
              交通法庭    審判長法  官  李  文  雄
                                法  官  林  靜  芬
                                法  官  張  恩  賜
以上正本證明與原本無異。
不得再抗告。
                               書記官  陳  如  慧
中    華    民    國    98    年    7     月    1     日


司法院資訊處製作；財團法人民間司法改革基金會備份。
